臺灣新竹地方法院民事簡易判決
                                    109年度竹簡字第265號
原      告  羅佳榜  

被      告  羅孝宜  




            蘇巧云  
            李樺林  
上列當事人間損害賠償事件，本院於民國109年12月1日辯論終結
，判決如下：
    主  文
被告李樺林應給付原告新臺幣陸萬叁仟陸佰肆拾柒元，及自民國
一０九年九月二十七日起至清償日止，按年息百分之五計算之利
息。
原告其餘之訴駁回。
訴訟費用新臺幣壹仟貳佰貳拾元由被告李樺林負擔新臺幣伍佰叁
拾伍元，餘由原告負擔。
本判決第一項得假執行。
    事實及理由
壹、程序方面：
一、按訴狀送達後，原告不得將原訴變更或追加他訴，但請求之
    基礎事實同一者，不在此限。民事訴訟法第255條第1項第2
    款定有明文。查原告原僅對被告羅孝宜提起本件訴訟，並聲
    明：被告應給付原告新臺幣（下同）118,970元，及自起訴
    狀繕本送達之翌日起至清償日止，按年息百分之5計算之利
    息。嗣原告以被告羅孝宜曾稱其係遭被告蘇巧云所駕駛之車
    輛碰撞所致，乃追加起訴被告蘇巧云，並變更聲明為：被告
    羅孝宜、蘇巧云應連帶給付原告118,970元，及自起訴狀繕
    本送達之翌日起至清償日止，按年息百分之5計算之利息。
    （參109年7月14日民事追加被告狀）。旋又以被告蘇巧云應
    為肇事車輛即車牌號碼000-0000號小客車所有人，被告羅孝
    宜稱其係遭被告李樺林所駕駛之車牌號碼000-0000號小客車
    碰撞所致，乃再追加起訴被告李樺林，並變更聲明為：被告
    羅孝宜、蘇巧云、李樺林應連帶給付原告118,970元，及自
    起訴狀繕本送達之翌日起至清償日止，按年息百分之5計算
    之利息。（參109年9月10日民事追加被告狀）。核原告所為
    追加起訴被告蘇巧云、李樺林及變更聲明部分，尚與原起訴
    請求之基礎事實同一，應予准許。
二、本件被告經合法通知，均未於言詞辯論期日到場，核無民事
    訴訟法第386條各款所列情形，爰依原告之聲請，由其一造
    辯論而為判決。
貳、實體方面：
一、原告主張：被告羅孝宜於民國107年5月31日4時18分許駕駛
    車牌號碼000-0000號租賃小客車沿新竹市中央路由北往南方
    向行駛，迨行駛至中央路與中正路口時，因疏未注意行車安
    全距離及車前狀況，適被告李樺林駕駛被告蘇巧云所有之車
    牌號碼00-0000號自用小客車沿新竹市中正路由西往東方向
    行駛而至時，乃受驚嚇而撞擊訴外人潘蘭妹所有而由原告停
    放於中央路旁停車格內之車牌號碼00-0000號自用小客車，
    使該車牌號碼00-0000號自用小客車受損，而受有修復費用1
    16,470元（含工資及烤漆55,000元、零件61,470元）及拖吊
    費2,500元（合計共118,970元）之損害。嗣訴外人潘蘭妹已
    將損害賠償債權讓與原告。為此，爰依民法第184條、第191
    條之2侵權行為之法律關係請求被告連帶負損害賠償責任。
    並聲明：被告羅孝宜、蘇巧云、李樺林應連帶給付原告118,
    970元，及自起訴狀繕本送達翌日起至清償日止按年息百分
    之5計算之利息。
二、被告經合法通知，均未於言詞辯論期日到場，亦未提出書狀
    作何聲明或陳述。
三、法院之判斷：
（一）原告主張訴外人潘蘭妹所有之車牌號碼00-0000號自用小
      客車係受被告羅孝宜駕駛之車牌號碼000-0000號租賃小客
      車撞擊受損，而受有修復費用116,470元（含工資及烤漆5
      5,000元、零件61,470元）及拖吊費2,500元（合計共118,
      970元）損害之事實，業據提出新竹市警察局道路交通事
      故當事人登記聯單、估價單暨車損照片、汽車燃料使用費
      繳納通知書收執聯等為證，並有新竹市警察局109年5月12
      日竹市警交字第1090017416號函檢送之道路交通事故相關
      資料在卷可稽，而被告既均未到場爭執，亦未提出書狀作
      何聲明或主張，自堪信原告此部分之主張為真實。
（二）查本件交通事故之發生係因被告李樺林駕駛車牌號碼00-0
      000號自用小客車沿新竹市中正路由西往東方向行駛至中
      正路與中央路口時，因違反號誌管制規定闖紅燈，而擦撞
      由被告羅孝宜所駕駛沿新竹市○○路○○○○○○○○○○○號碼000-0
      000號租賃小客車後車尾，致被告羅孝宜所駕駛之車牌號
      碼000-0000號租賃小客車失控再撞擊訴外人潘蘭妹所有停
      放於中央路旁停車格內之車牌號碼00-0000號自用小客車
      ，此已據被告羅孝宜於警詢中前後一致陳述屬實，並有新
      竹市警察局109年5月12日竹市警交字第1090017416號函檢
      送之道路交通事故相關資料在卷可稽；且經本院勘驗道路
      監視器光碟結果，其中標示中正路與中央路口-魚眼之鏡
      頭，從拍攝到的內容看不出燈號的變化，然交通事故發生
      前中正路上往法院（即由東往西，即與被告李樺林駕駛之
      自用小客車相反方向）的方向有1輛車停止在中正路口人
      形穿越道上停車，之後對向連續2輛車經過，第2輛即被告
      李樺林駕駛之車牌號碼00-0000號自用小客車通過至交叉
      路口時，被告羅孝宜駕駛之車牌號碼000-0000號小客車則
      由中央路往中央市場（即由北往南）行進途中，雙方發生
      碰撞（參本院109年8月25日言詞辯論筆錄），顯然本件交
      通事故發生時，新竹市○○路○○○○○○○路○號誌管制燈號已為
      紅燈，參以被告李樺林駕駛之車牌號碼00-000 0號自用小
      客車係擦撞由被告羅孝宜所駕駛之車牌號碼000 -0000號
      租賃小客車後車尾，足見被告羅孝宜所駕駛之車牌號碼00
      0-0000號租賃小客車已通過路中心，然被告李樺林駕駛之
      車牌號碼00-0000號自用小客車仍無視於車前狀況而往前
      行駛，應堪認被告羅孝宜陳稱被告李樺林係闖紅燈之事實
      ，應屬可採。再者，被告羅孝宜於警詢中前後一致陳述被
      告李樺林係闖紅燈，而被告李樺林於肇事後則逃逸，且事
      後亦由被告蘇巧云出面謊稱肇事時係由其駕駛車牌號碼00
      -0000號自用小客車，並謊稱肇事時伊行駛方向之號誌為
      綠燈云云（參107年6月1日交通事故談話記錄表）；迨被
      告羅孝宜對被告蘇巧云提出刑事告訴後，被告蘇巧云仍謊
      稱肇事時係由其駕駛車牌號碼00 -0000號自用小客車，惟
      改稱肇事時伊行駛方向之號誌已亮黃燈，但仍往前行駛等
      語（參107年7月18日警詢調查筆錄記錄）；又經檢察官偵
      查後，被告蘇巧云始坦承肇事時係由被告李樺林駕駛車牌
      號碼00-0000號自用小客車，被告李樺林亦坦承係由伊駕
      駛車牌號碼00-0000號自用小客車，此有臺灣新竹地方檢
      察署檢察官107年度偵字第8677號不起訴處分書、108年度
      偵字第3647號緩起訴處分書及不起訴處分書在卷可稽，顯
      然亦堪認被告羅孝宜陳稱被告李樺林係闖紅燈之事實，應
      確屬可採。據此，本件交通事故之發生確係因被告李樺林
      因違反號誌管制規定闖紅燈之過失所致，被告羅孝宜則無
      過失，應堪足以認定。另被告李樺林駕駛之車牌號碼00-0
      000號自用小客車亦係被告李樺林所有，有系爭車牌號碼0
      0-0000號自用小客車車籍資料在卷可稽，原告主張被告李
      樺林所駕駛肇事之車牌號碼00-0000號自用小客車應係被
      告蘇巧云所有，被告蘇巧云就本件交通事故之發生亦有過
      失云云，自不足採。又被告李樺林之過失行為與訴外人潘
      蘭妹所有之車牌號碼00-0000號自用小客車受有損害間亦
      具相當因果關係，被告李樺林自應就其過失不法侵權行為
      所致訴外人潘蘭妹所有之車牌號碼00-0000號自用小客車
      之損害，負賠償責任。而被告羅孝宜、蘇巧云就本件交通
      事故之發生既無過失，則原告主張被告羅孝宜、蘇巧云應
      就訴外人潘蘭妹所有之車牌號碼00-0000號自用小客車之
      損害負連帶賠償責任，即屬無據。
（三）按因故意或過失不法侵害他人之權利者，負損害賠償責任
      ；汽車、機車或其他非依軌道行駛之動力車輛，在使用中
      加損害於他人者，駕駛人應賠償因此所生之損害；不法毀
      損他人之物者，被害人得請求賠償其物因毀損所減少之價
      額。民法第184條第1項、第191條之2、第196條分別定有
      明文。又物被毀損時，被害人除得依據民法第196條請求
      賠償外，並不排除民法第213條至第215條之適用，依民法
      第196條請求賠償物被毀損所減少之價額，得以修復費用
      為估定之標準，但以必要者為限（例如：修理材料以新品
      換舊品，應予折舊），有最高法院77年度第9次民事庭會
      議決議、73年度台上字第1574號判決足資參照。查被告李
      樺林就本件交通事故之發生確有過失，自應就所致訴外人
      潘蘭妹所有之車牌號碼00-0000號自用小客車毀損負損害
      賠償之責，惟修復之必要費用，修理材料以新品換舊品，
      則應予折舊。而訴外人潘蘭妹所有之車牌號碼00-0000號
      自用小客車受損之修復費用為116,470元（含工資及烤漆5
      5,000元、零件61,470元），有原告提出之估價單在卷可
      稽，應堪足採信。惟該車牌號碼00-0000號自用小客車係9
      1年1月出廠，有該車牌號碼00-0000號自用小客車車籍資
      料在卷可按，算至本件交通事故發生時（即107年5月31日
      ）已使用超過5年，依前揭說明，以新品換舊品而更換之
      零件，自應予以折舊。而依行政院公布之固定資產耐用年
      數表及固定資產折舊率表，非運輸業用客、貨車之耐用年
      數為5年，採定率遞減法計算折舊，每年折舊369/1000，
      其最後1年之折舊額，加歷年折舊累計額，其總和不得超
      過該資產成本原額之9/10。依此計算該車牌號碼00-0000
      號自用小客車更新零件折舊後之必要修復費用即為6,147
      元。據此，該車牌號碼00-0000號自用小客車之必要修復
      費用即為61,147元（計算式如下：工資及烤漆55,000元＋
      折舊後之零件6,147＝61,147元）。從而，原告因受讓債權
      所得請求被告賠償之損害即為拖吊費用2,500元及該車牌
      號碼00-0000號自用小客車必要修復費用61,147元，合計
      為63,647元。
（四）綜上，原告依侵權行為及債權讓與之法律關係，請求被告
      李樺林給付63,647元，及自起訴狀繕本送達翌日即109年9
      月27日起至清償日止按年息百分之5計算之遲延利息，即
      為有理由，應予准許。至逾上開部分以外之請求，則為無
      理由，應予駁回。
四、假執行宣告：本件係依民事訴訟法第427條第1項適用簡易訴
    訟程序所為被告李樺林部分敗訴之判決，就被告李樺林敗訴
    部分，應依職權宣告假執行。
五、訴訟費用負擔之依據：民事訴訟法第79條。
中　　華　　民　　國　 109　　年　　12  　月　　22　　日
                  新竹簡易庭    法　官　汪銘欽
以上正本係照原本作成。
如對本判決上訴，須於判決送達後20日內向本院提出上訴狀。如
委任律師提起上訴者，應一併繳納上訴審裁判費。
中　　華　　民　　國　 109　　年　　12  　月　　22　　日
                                書記官　周育瑜